# 请教陈版关联方票据融资相关问题

提问人：623399495 时间：2022-06-17 12:17:47
请教陈版，由于近期银行存款利率和银行承兑汇票贴现率倒挂， 2022 年 6 月甲公司与其关联公司乙公司进行票据融资套利业务，由甲公司在银行存入一年期定期存款 2 亿元作为银行承兑汇票保证金，向乙公司开立 2 亿元银行承兑汇票，乙公司收到银行承兑汇票后进行贴现，约定买方付息，贴现息 300 万元由甲公司支付给贴现银行，乙公司收到票面金额 2 亿元后转付给甲公司，一年后票据到期时甲公司直接以保证金支付应付票据，同时收到定期存款一年期利息。现有如下问题想请教陈版予以确认：
①甲公司作为银行承兑汇票保证金的定期存款是否应计入其他货币资金科目？支付保证金在现金流量表中是否应列示为支付其他与筹资活动有关的现金？
②甲公司按票面金额0.5‰支付的开票手续费在现金流量表中是否应列示为支付其他与筹资活动有关的现金？
③甲公司支付的贴现利息是否应计入应付票据-利息调整科目，同时在票据存续期内分期摊销确认财务费用-利息支出？
④甲公司收到乙公司支付的票面金额在现金流量表中是否应列示为收到其他与筹资活动有关的现金？
⑤甲公司期末计提定期存款利息是否应计入其他流动资产科目？到期实际收到定期存款利息时现金流量表中是否应列示为收到其他与经营活动有关的现金？
感谢陈版答疑解惑

回答人：chenyiwei
1 、是。
2 、是。由于甲公司是实际取得融资的一方，该笔手续费应在融资期间（即票据存续期间内）摊销计入各期利息支出。
3 、是。连同 2 中的开票手续费也是这样处理。
4 、是，也可以基于交易实质确认为短期借款，相应地现金流入作为借款收到的现金。
5 、是；定期存款利息应作为投资活动现金流量处理。